

Más de 7 años de experticia en implementación en diferentes áreas IT.

Me he especializado en el desarrollo de aplicativos web en Java.

Mi objetivo en esta etapa es encontrar nuevos desafíos como Backend.

Capacitado para aprovechar marcos ágiles y participar en todas las fases del ciclo de vida del desarrollo.



https://github.com/faqlive



+34 690 959 937



facundojlopez@gmail.com



www.linkedin.com/in/ facundo-j-lopez

# Idiomas

Ingles B2

### **Estudios**

CICE

2019-2020

**Máster en Java y Administración de Bases de Datos** – Oficial de Oracle. MJO

UNR

2009-2013

Técnico Universitario en Gestión y Producción.

# FACUNDO J. LOPEZ

JAVA Developer

Madrid — España

#### **EXPERIENCIA**

GSS 2014 -2019

**Dpto. Tecnología** implementador de software de desarrollo interno y de cliente Administración de Active Directory, G-Suite. Administración y gestión de Centralitas

#### MentalRoots 2010 -2013

**Socio fundador**, Implementador de software de gestión Encargado de compras, reparación y mantenimiento de equipos informáticos, diseño y armado de redes y atención al público.

## <u>HABILIDADES</u>

- JAVA
- Spring framwork
- GIT
- Oracle Database
- HTML
- CSS
- JavaScript

#### CERTIFICADOS



**Certified Associate** 

Java SE 8 Programmer

